bg-BG: Спортни стоки > Спортни занимания на открито > Конен спорт > Облекло и аксесоари за езда > Бричове за езда: Бричове; Панталони тип джодпур; Клинове и панталони за езда
ro-RO: Articole sportive > Recreere în aer liber > Echitație > Îmbrăcăminte și accesorii pentru echitație > Pantaloni de călărie: Pantaloni de echitație; Pantaloni de călărie jodhpur; Pantaloni și colanți de echitație
fr: Équipements sportifs > Loisirs de plein air > Équitation > Équipement et accessoires d'équitation > Pantalons d'équitation: Culottes d’équitation; Pantalons jodhpur; Leggings et pantalons d’équitation
vi: Dụng cụ thể thao > Giải trí ngoài trời > Cưỡi ngựa > Quần áo và phụ kiện cưỡi ngựa > Quần cưỡi ngựa: Quần lửng cưỡi ngựa Breeches; Quần dài cưỡi ngựa Jodhpurs; Quần bó cưỡi ngựa
cs: Sportovní potřeby > Outdoorové aktivity > Jezdectví > Jezdecké oblečení a výstroj > Jezdecké kalhoty: Rajtky; Jodhpury; Jezdecké legíny
sk-SK: Športový tovar > Exteriérové rekreakčné športy > Jazdectvo > Jazdecké oblečenie a doplnky > Jazdecké nohavice: Nohavice; Jazdecké nohavice; Jazdecké legíny a pančuchy
hr-HR: Sportska oprema > Rekreacija na otvorenom > Jahanje > Odjeća i dodaci za jahanje > Hlače za jahanje: Hlače; Jodhpur; Tajice za jahanje
de: Sportartikel > Outdoor-Aktivitäten > Reitsportzubehör > Reitausrüstung > Reithosen: Reithosen; Jodhpurhosen; Reittights & Reitleggings
nl: Sportartikelen > Buitenrecreatie > Paardensport > Rijkleding en -accessoires > Rijbroeken: Rijbroeken; Jodhpurs; Paardrijtights en -leggings
el: Αθλητικά είδη > Υπαίθριες δραστηριότητες αναψυχής > Ιππασία > Ενδύματα & αξεσουάρ ιππασίας > Παντελόνια ιππασίας: Παντελόνια ιππασίας (Breeches); Παντελόνια ιππασίας (Jodhpurs); Κολάν ιππασίας
it: Articoli sportivi > Ricreazione outdoor > Equitazione > Attrezzatura e accessori da equitazione > Pantaloni da equitazione: Pantaloni da equitazione; Pantaloni jodhpur; Leggings e calzamaglie da equitazione
en: Sporting Goods > Outdoor Recreation > Equestrian > Riding Apparel & Accessories > Riding Pants: Breeches; Jodhpurs; Riding Tights & Leggings
ko: 스포츠용품 > 야외 레크레이션 > 승마 > 승마복/액세서리 > 승마 바지: 브리치스; 조드퍼스; 승마 타이츠 및 레깅스
zh-CN: 体育用品 > 户外休闲 > 马术用品 > 骑马装备 > 骑马裤: 骑马裤; 乔德普尔骑马裤; 骑马紧身裤和打底裤
fi: Urheilutarvikkeet > Ulkoharrasteet > Ratsastus > Ratsastusvaatteet ja -tarvikkeet > Ratsastushousut: Ratsastushousut; Jodhpur-ratsastushousut; Ratsastustrikoot ja -leggingsit
es: Equipamiento deportivo > Actividades al aire libre > Equitación > Equipo y accesorios para equitación > Pantalones de equitación: Pantalones de equitación; Pantalones Jodhpur; Mallas y leggings de equitación
hu: Sportszerek > Szabadtéri kikapcsolódás > Lovaglás > Lovaglóruházat és -kiegészítők > Lovaglónadrágok: Lovaglónadrágok; Jodhpur lovaglónadrágok; Lovagló leggingsek és harisnyák
nb: Sportsutstyr > Friluftsliv > Hestesport > Rideutstyr og -tilbehør > Ridebukser: Ridebukser; Jodhpurs; Ridetights og leggings
lt-LT: Sporto prekės > Poilsis lauke > Jojimo sportas > Jojimo apranga ir priedai > Jojimo kelnės: Jojimo bridžai; Jodhpuro kelnės; Jojimo tamprės ir legginsai
tr: Spor Malzemeleri > Açık Hava Etkinlikleri > Binicilik > Binicilik Kıyafetleri ve Aksesuarları > Binici Pantolonları: Binici pantolonları; Jodhpur pantolonlar; Binicilik taytları
sv: Sportartiklar > Utomhusaktiviteter > Hästsport > Ridutrustning > Ridbyxor: Ridbyxor; Jodhpurs; Ridtights och ridleggings
ru: Спортивные товары > Активный отдых на открытом воздухе > Конный спорт > Одежда и аксессуары для верховой езды > Брюки для верховой езды: Бриджи для верховой езды; Джодпуры; Тайтсы и легинсы для верховой езды
pl: Sprzęt sportowy > Rekreacja na świeżym powietrzu > Jeździectwo > Sprzęt jeździecki > Bryczesy: Bryczesy; Spodnie typu jodhpur; Legginsy jeździeckie
pt-PT: Artigos de desporto > Atividades recreativas no exterior > Equestre > Acessórios e vestuário de equitação > Calças de equitação: Calções de equitação; Calças jodhpur; Calças justas e leggings de equitação
sl-SI: Športna oprema > Rekreacija na prostem > Jahanje > Jahalna oblačila in dodatki > Jahalne hlače: Jahalne hlače; Jodhpur hlače; Jahalne pajkice in legice
th: อุปกรณ์กีฬา > สันทนาการกลางแจ้ง > การขี่ม้า > อุปกรณ์และเครื่องแต่งกายสำหรับการขี่ม้า > กางเกงขี่ม้า: กางเกงขี่ม้า; กางเกงขี่ม้าทรงจอดเพอร์; กางเกงรัดรูปและเลกกิ้งสำหรับขี่ม้า
zh-TW: 體育用品 > 室外休閒 > 馬術運動 > 馬術服裝和配件 > 騎馬馬褲: 馬褲; Jodhpur 馬褲; 騎馬緊身褲與內搭褲
da: Sportsartikler > Friluftsliv > Dressur > Rideudstyr > Ridebukser: Ridebukser; Jodhpurs; Ridetights og leggings
ja: スポーツ用品 > 屋外レクリエーション > 乗馬 > 乗馬用品 > 乗馬用ズボン: 乗馬用キュロット; ジョッパーズ; 乗馬用タイツ・レギンス
pt-BR: Artigos esportivos > Atividades ao ar livre > Esportes equestres > Roupas e acessórios para equitação > Calças de montaria: Culotes de hipismo; Calças jodhpur; Calças e leggings de hipismo